臺灣臺東地方法院刑事裁定
111年度聲字第50號
聲  請  人  臺灣臺東地方檢察署檢察官
受  刑  人  李典展




上列聲請人因對受刑人數罪併罰有二裁判以上，聲請定其應執行
之刑（111年度執聲字第23號），本院裁定如下：
    主  文
李典展犯如附表一所示之各罪，所處如附表所示之刑，應執行有
期徒刑伍月。
李典展犯如附表二所示之各罪，所處如附表所示之刑，應執行拘
役伍拾日，如易科罰金，以新臺幣壹仟元折算壹日。
    理  由
一、聲請意旨略以：本件受刑人李典展因犯如附表一、二所示等
    案件，先後經法院判決確定，應依刑法第53條、第51條第5
    、6款定其應執行之刑，爰依刑事訴訟法第477條第1項聲請
    定其應執行刑等語。
二、按裁判確定前犯數罪者，併合處罰之；數罪併罰有二裁判以
    上者，依第51條之規定，定其應執行之刑；宣告多數有期徒
    刑者，於各刑中之最長期以上，各刑合併之刑期以下，定其
    刑期，但不得逾30年；宣告多數拘役者，比照前款定其刑期
    ，但不得逾120日，刑法第50條第1項前段、第53條及第51條
    第5款及第6款分別定有明文。次按犯最重本刑為5 年以下有
    期徒刑以下之刑之罪，而受6月以下有期徒刑或拘役之宣告
    者，得以新臺幣1,000元、2,000元或3,000元折算1日，易科
    罰金，刑法第41條第1項前段亦有明文。再刑事訴訟法第370
    條第2項、第3項，已針對第二審上訴案件之定應執行之刑，
    明定有不利益變更禁止原則之適用；而分屬不同案件之數罪
    併罰，倘一裁判宣告數罪之刑，曾經定其執行刑，再與其他
    裁判宣告之刑定其執行刑時，在法理上亦應同受此原則之拘
    束（最高法院103年度第14次刑事庭會議㈡決議可資參照）。
    承此，更定之應執行刑，不應比前定之應執行刑加計其他裁
    判所處刑期或所定應執行刑後為重，否則即與法律秩序理念
    及法律目的之內部界限有違，難認適法。
三、經查，本件受刑人因犯如附表一、二所示之各罪，經本院分
    別判處如附表一、二所示之刑確定，有臺灣高等法院被告前
    案紀錄表及各該判決書在卷可稽。受刑人復具狀請求檢察官
    就如附表一中得易科罰金之罪與不得易科罰金之罪聲請合併
    定應執行刑，有受刑人請求臺灣臺東地方檢察署向法院聲請
    定應執行刑須知暨聲請書可稽，經檢察官依其請求向本院為
    聲請，經核與上述規定均無不合，認檢察官聲請為正當，應
    予准許。又受刑人所犯如附表二編號1至2所示之罪，前經本
    院以110年度聲字249號裁定應執行拘役35日確定，依前揭說
    明，本院於定應執行刑時，自應受上開裁定所定應執行刑內
    部界限之拘束，而在上開曾定應執行刑總和之範圍內，定應
    執行刑。爰就刑法第51條第5、6款規定，同時衡酌受刑人所
    犯如附表一所示之罪分別為傷害及傷害尊親屬罪，侵害法益
    相同，手段及受刑人整體犯行的應罰適當性，附表二所示之
    罪分別為家庭暴力防治法及妨害名譽罪，侵害法益類型迥異
    ，犯罪時間相隔不足6月而屬密集再犯及受刑人整體犯行的
    應罰適當性等一切情狀，裁定如主文所示之應執行刑。又因
    其附表二所犯之罪合於數罪併罰之要件，且均得易科罰金，
    揆諸刑法第41條第8 項規定，如主文所示應執行之刑，亦得
    易科罰金，爰併諭知易科罰金之折算標準。
四、依刑事訴訟法第477條第1項，刑法第53條、第51條第5款、
    第6款、第41條第1項前段，裁定如主文。
中　　華　　民　　國　　111 　年　　2 　　月　　22　　日
                  刑事第一庭  法  官　施伊玶
以上正本證明與原本無異。
如不服本裁定，應於裁定送達後5日內向本院提出抗告狀（須附
繕本）。
「切勿逕送上級法院」　　　　　　　　　
　　　　　　　　　            書記官  劉嘉綸
中　　華　　民　　國　　111 　年　　2 　　月　　23　　日
附表一：
編號  1 2 罪名  傷害 傷害尊親屬 宣告刑  有期徒刑3月，如易科罰金以新臺幣1000元折算1日。 有期徒刑3月。 犯罪日期  109年11月12日 109年11月12日 最後事實審 法院 臺東地院 臺東地院  案號 110年度訴字第48號 110年度易字第82號 110年度訴字第48號 110年度易字第82號  判決日期 110年11月12日 110年11月12日 確定判決 法院 臺東地院 臺東地院  案號 110年度訴字第48號 110年度易字第82號 110年度訴字第48號 110年度易字第82號   判    決    確定日期 110年12月20日 110年12月20日 備  註    

附表二：　　　　　　　　　
編號  1 2 3 罪名  家庭暴力防治法 妨害名譽 家庭暴力防治法  宣告刑  拘役10日，如易科罰金以新臺幣1000元折算1日。 拘役30日，如易科罰金以新臺幣1000元折算1日。 拘役20日，如易科罰金以新臺幣1000元折算1日。 犯罪日期  109年12月4日  109年6月5日  110年1月4日 最後事實審 法院 臺東地院 臺東地院  臺東地院   案號 110年度簡字第17號  110年度易字第37號 110年度訴字第48號 110年度易字第82號  判決日期 110年3月2日  110年4月20日  110年11月12日 確定判決 法院 臺東地院 臺東地院  臺東地院   案號 110年度簡字第17號 110年度易字第37號 110年度訴字第48號 110年度易字第82號    判決確定日期 110年3月30日 110年4月20日 110年12月20日 備  註  附表編號1 至編號2 所示案件，經本院以110 年度聲字第249號裁定應執行拘役35日確定。